【裁判字號】    98,易,2476
【裁判日期】    981231
【裁判案由】    詐欺
【裁判全文】
臺灣板橋地方法院刑事判決              98年度易字第2476號
公  訴  人  臺灣板橋地方法院檢察署檢察官
被      告  甲○○
上列被告因詐欺案件，經檢察官提起公訴（98年度偵字第18957
號），被告於準備程序中對被訴之事實為有罪陳述，本院合議庭
裁定由受命法官獨任行簡式審判程序，並判決如下：
    主    文
甲○○意圖為自己不法之所有，以詐術使人將本人之物交付，處
有期徒刑拾月，減為有期徒刑伍月，如易科罰金，以新臺幣壹仟
元折算壹日。
    事    實
一、甲○○有侵占、詐欺、偽造有價證券、誣告等前科；又於(1)
    民國93年間，因恐嚇取財案件，經台灣士林地方法院以93年
    度易字第11號判決判處有期徒刑8 月，上訴後，由台灣高等
    法院以94年度上易字第408 號判決將原判決撤銷，改處有期
    徒刑6月確定，95年10月5日易科罰金執行完畢；(2)再於95年
    間，因恐嚇取財案件，經台灣士林地方法院以95年度易字第
    609號判決判處有期徒刑5月，上訴後，由台灣高等法院以96
    年度上易字第656 號受理繫屬中撤回上訴而告確定（該案所
    處徒刑嗣經台灣士林地方法院以96年度聲減字第1529號裁定
    減為有期徒刑2 月又15日確定）；前開二案所處徒刑，嗣經
    台灣士林地方法院以甲○○就(1)案件所犯恐嚇取財罪，固已
    執行完畢，惟因與尚未執行之(2)案件所處徒刑，合於定執行
    刑之數罪要件，故以97年度聲減字第245 號裁定，將(1)案件
    所處徒刑，減為有期徒刑3 月，併與(2)案件已減刑之犯罪所
    處之徒刑即有期徒刑2月又15日，定應執行有期徒刑5月確定
    ，然因前已執行之刑期以達此所定刑期，而毋庸再予執行，
    故於97年5月22日結案；詎甲○○猶未知所戒慎，於95年8月
    初，明知其斯時財務困窘已無資力，而車牌號碼2637-DL 號
    自小客車係登記為其妻王麗娜所有，至原登記為王麗娜所有
    之如附表所示不動產亦早於94年9 月29日業出售他人，然竟
    因址設臺北市○○區○○路3 段270號1樓大豐當舖催討其前
    以上開自小客車為擔保品之汽車借款甚急，乃於95年8 月某
    日，駕駛上揭自小客車至址設臺北縣板橋市○○路○段113號
    小馬當舖，基於意圖為自己不法所有之詐欺取財犯意，透過
    小馬當舖實際負責人乙○○之不知情友人劉天利引介後，向
    乙○○佯稱：該車係伊所有，欲先行借款新臺幣（下同）25
    萬元，俟以此筆借款清償積欠大豐當舖之汽車借款，而取回
    該車之車籍資料後，再以之轉質予小馬當舖作為擔保云云，
    致乙○○不疑有他，遂將25萬元款項交付予甲○○，並商請
    劉天利陪同甲○○前往大豐當舖清償借款及取回上揭自小客
    車之車籍資料；嗣乙○○於同日因之取得上揭自小客車車籍
    資料後，竟發現該車係登記在王麗娜名下，遂將上揭自小客
    車留置，要求甲○○帶同王麗娜前來辦理借款手續後，再將
    該車交還，然甲○○即以不能讓王麗娜知悉伊將該車質押借
    款，惟伊可將伊名下如附表所示房地產權狀交付予乙○○辦
    理二胎房貸以為還款云云，乙○○遂為同意，後甲○○果於
    翌日，持如附表所示不動產權狀之彩色複印本，交付乙○○
    之妻即小馬當舖登記負責人陳佳鈴佯充正本（正本業經該所
    收回註銷），陳佳鈴因誤為正本乃同意甲○○取回上揭自小
    客車，嗣乙○○返回小馬當舖，始發現該權狀並非正本，雖
    要求甲○○提出正本，惟甲○○遲未提出，且置之不理避不
    見面；嗣乙○○嗣更查知該等不動產早於94年9 月29日即已
    出售他人，乙○○至此始悉受騙。
二、案經小馬當鋪負責人陳佳鈴訴由臺灣板橋地方法院檢察署檢
    察官偵查後起訴。
    理    由
一、認定犯罪事實所憑之證據及理由：
    訊據被告對前揭犯罪事實於本院審理中坦認在卷，並經告訴
    人即小馬當鋪負責人陳佳鈴於偵查中指訴綦詳，復據證人即
    告訴代理人乙○○，證人劉天利、王麗娜等於偵查中證述明
    確；此外，復有臺北市松山地政事務所98年5 月20日北市松
    一字第09830784700 號函、大豐當鋪98年5月6日函文等附卷
    可憑，足徵被告前開自白應與事實相符，可以採信；從而，
    本件事證明確，被告犯行堪以認定。
二、應適用之法律、科刑審酌事由：
(一)、核被告所為，係犯刑法第339 條第1 項之詐欺取財罪。
(二)、爰審酌被告犯罪之動機、目的、手段、智識程度、對告訴人
    所生之損害非微，惟犯後坦承犯行，尚有悔意等一切情狀，
    就其本件犯行，量處如主文所示之刑，並諭知如易科罰金之
    折算標準，以示懲儆；又被告係在96年4 月24日前為本案犯
    行，且本院所判處之刑期未逾有期徒刑1 年6 月，符合中華
    民國九十六年罪犯減刑條例所定之要件，爰依該條例第2 條
    第1 項第3 款之規定，減其刑期二分之一，併諭知如易科罰
    金之折算標準，附此敘明。
據上論斷，應依刑事訴訟法第273 條之1 第1 項、第299 條第1
項前段，刑法第339 條第1 項、第41條第1 項前段，刑法施行法
第1 條之1 第1 項、第2 項前段，中華民國九十六年罪犯減刑條
例第2 條第1 項第3 款、第7 條、第9 條，判決如主文。
本案經檢察官高智美到庭執行職務。
中    華    民    國    98    年    12    月    31    日
                  刑事第十九庭 法  官  陳明偉
附表：
┌────┬─────────┬────┬─────┬────┐
│權狀種類│ 建號或地號       │發狀日期│ 權狀字號 │註銷日期│
├────┼─────────┼────┼─────┼────┤
│  土地  │信義區○○段○○段│92年    │092北松字 │94年    │
│所有權狀│地號0000-0000號   │8 月27日│第025319號│9 月29日│
├────┼─────────┼────┼─────┼────┤
│  土地  │信義區○○段○○段│92年    │092北松字 │94年    │
│所有權狀│地號0000-0000號   │8 月27日│第025320號│9 月29日│
├────┼─────────┼────┼─────┼────┤
│  建物  │信義區○○段○○段│92年    │092北松字 │94年    │
│所有權狀│建號第00000-000號 │8 月27日│第014753號│9 月29日│
└────┴─────────┴────┴─────┴────┘
以上正本證明與原本無異。
如不服本判決，應於判決送達後10日內，向本院提出上訴狀。
                               書記官  陳玉心
中    華    民    國    98    年    12    月    31    日
附錄本案所犯法條全文：
中華民國刑法第339 條（普通詐欺罪）
意圖為自己或第三人不法之所有，以詐術使人將本人或第三人之
物交付者，處5 年以下有期徒刑、拘役或科或併科1 千元以下罰
金。
以前項方法得財產上不法之利益或使第三人得之者，亦同。
前二項之未遂犯罰之。


司法院資訊處製作；財團法人民間司法改革基金會備份。
